

# **Cristian Maldonado**

### Datos de contacto

- 961-362-010
- www.github.com/Cristianmaldonadot
- in www.linkedin.com/in/cristianmaldonadot

# Conocimientos y habilidades

#### Informática

- Java
- Spring Boot
- HTML
- CSS
- Javascript
- .NET Core
- Android SDK
- MySQL SQL Server
- MongoDB
- React Js
- Angular
- IBM Rhapsody
- Git
- Docker
- AWS
- Corel Draw
- Adobe Ilustrator
- Adobe Photoshop

## Habilidades blandas

- Comunicación efectiva
- Trabajo en equipo
- Resolución de problemas
- Adaptabilidad
- Gestión del tiempo
- Pensamiento analítico
- Capacidad de aprendizaje continuo



# **PRESENTACION**

Soy Cristian Maldonado, Programador Full Stack con una sólida formación académica y una amplia experiencia en el Desarrollo de Web. Cuento con gran capacidad analítica, habilidades de resolución de problemas y una fuerte ética de trabajo. Soy creativo, adaptable y puedo enfrentar desafíos con confianza y determinación. Tengo experiencia en el desarrollo de aplicaciones Web. Mi compromiso es generar soluciones innovadoras que permitan aportar gran valor a cualquier empresa.

# Ф

#### **EXPERIENCIA LABORAL**

2002 - 2004 RIPPER S.A.C.

Artes vectoriales, tendencias de diseño, Diseños finales para producción.

2005 - 2010 STYLOS GRAF E.I.RL.

Diagramación Libros, revistas Imagen Corporativa Pre-prensa digital

2011 - 2013 GRAFICA COOPER S.A.C.

Imagen Corporativa Diseño de Packaging Edición Fotográfica Pre-prensa digital Diseño Publicitario

2014- 2020 IZAN GRAPHIC

Imagen Corporativa Diseño de Packaging Edición Fotográfica Pre-prensa digital Diseño Web (Html, CSS, Javascript)

2021 - Actualidad - Freelancer

Diseño Gráfico Diseño Web Aplicaciones Android



# **PORTAFOLIO WEB**

https://cristianmaldonadodeveloper.netlify.app/



### **ESTUDIOS**

Computación e Informática Instituto CIBERTEC 2022 - 2024